【裁判字號】    98,聲,750
【裁判日期】    980729
【裁判案由】    限期起訴
【裁判全文】
臺灣臺南地方法院民事裁定               98年度聲字第750號
聲  請  人  丙○○
            丑○○○
            丁○○
            辛○○
            己○○
            戊○○
            庚○○
            壬○○
            癸○○
            乙○○
            子○○
相  對  人  甲○○
上列當事人間就本院98年度司執全字第173號假處分事件，聲請
人聲請命相對人限期起訴，本院裁定如下：
    主  文
相對人應於本裁定送達後七日內，就其欲保全執行之請求，向管
轄法院起訴。
聲請程序費用由相對人負擔。
    理  由
一、按經准為假扣押，而本案尚未繫屬者，命假扣押之法院應依
    債務人聲請，命債權人於一定期間內起訴。又按關於假扣押
    之規定，於假處分準用之。民事訴訟法第529條第1項、第53
    3條前段分別定有明文。因假處分程序係在本案訟爭尚未判
    決確定前，預防將來債權人勝訴後，不能強制執行或難於執
    行，故予債權人預為保全強制執行而設，然債權人所保全之
    請求爭執，仍有待本案訴訟及早繫屬以求確定之，故經准為
    假處分，而本案尚未繫屬者，命假處分之法院應依債務人聲
    請，命債權人於一定期間內起訴。
二、聲請意旨略以：相對人前向鈞院聲請假處分聲請人所有坐落
    臺南市○○區○○段1162之1、1162之2地號土地（權利範圍
    均為280000分之28198），經鈞院以98年度裁全字第2096號
    裁定，准相對人提供新臺幣（下同）4,425元為擔保金後，
    聲請人就前開不動產即不得為讓與、設定負擔及為其他一切
    處分行為，並經鈞院以98年度司執全字第173號假處分執行
    程序查封聲請人所有上開不動產，相對人迄未向鈞院提起本
    案訴訟，爰依民事訴訟法第529條之規定，聲請鈞院裁定命
    相對人於一定期間內起訴等語。
三、經查，相對人為保全其對聲請人之債權，聲請本院以98年度
    裁全字第2096號裁定准相對人提供擔保後，對聲請人所有上
    開不動產予以假處分，經本院以98年度司執全字第173號假
    處分執行事件執行在案等情，業經本院依職權調取本院98年
    度司執全字第173號假處分執行事件（內含98年度裁全字第2
    096號假處分事件）卷宗審核無訛，且相對人與聲請人間就
    上開假處分保全事件並無民事訴訟、調解事件或支付命令聲
    請事件繫屬本院，亦有本院民事紀錄科查詢表1紙在卷可參
    。從而，聲請人聲請本院命相對人於一定期間內起訴，核與
    前揭規定相符，自應准許。
四、依民事訴訟法第95條、第78條，裁定如主文。
中    華    民    國    98    年    7     月    29    日
                  民事第一庭  法  官  張婷妮
以上正本係照原本作成。
如不服本裁定應於送達後10日內向本院提出抗告狀，並繳納抗告
費新臺幣1,000元。
中    華    民    國    98    年    7     月    29    日
                              書記官  楊建新


司法院資訊處製作；財團法人民間司法改革基金會備份。
